# 求助陈版主，内部公司管理咨询结算入账

提问人：芒果 爱 学 习 时间：2022-07-18 14:49:29
陈版主您好，我们公司的组织架构如下，母公司为A公司，A公司全资控股香港B公司，B公司全资控股日本C公司。然后因为规模原因，我们的销售人员的签约主体大部分为A公司，但是存在以B公司、C公司名义签销售订单，这样子就会导致B，但是应付职工薪酬很少，因此为我们A与B公司，B与C公司分别签订了管理咨询合同，然后站在B公司角度，收取C公司的管理咨询费计入到其他业务收入，然后支付给A公司的管理咨询费计入了销售费用，是否合理？如果不合理，是否要根据收入成本匹配原则，计入到其他业务成本？盼复，谢谢

回答人：chenyiwei
首先要确定该项“内部管理咨询”交易是否具有商业实质，管理费金额是否公允等。
在确保交易合理、公允的前提下，接受服务一方确认为销售费用是合理的。